【裁判字號】    90,易,3320
【裁判日期】    901204
【裁判案由】    詐欺
【裁判全文】
臺灣臺中地方法院刑事判決                          九十年度易字第三三二號
    公  訴  人  台灣台中地方法院檢察署檢察官
    被      告  甲○○
右列被告因詐欺案件，經檢察官提起公訴（九十年度偵字第一五九六七號），本院判
決如左：
    主  文
甲○○幫助意圖為自己不法之所有，以詐術使人將本人之物交付，處有期徒刑柒月，
緩刑參年。
    事  實
一、甲○○於民國（下同）九十年四月間，由報紙廣告得知某姓名不詳之成年男子表
    示願以每本新台幣（下同）二千元之價格收購金融機構帳戶存摺、提款卡、印章
    ，甲○○竟基於幫助該成年男子詐欺取財之不確定故意，於九十年四月、五月間
    ，分別申請開立中國國際商業銀行太平分行（以下簡稱中國商銀）帳號Ｚ000
    0000000號帳戶及中國信託商業銀行、台新銀行、郵局及另一不詳名稱之
    銀行（以上四家金融機構帳戶帳號不詳）帳戶，並於九十年五月二日，將前開帳
    戶之存摺、提款卡及印章，以每本存褶二千元之代價，出租給該不詳姓名之成年
    男子，而收取一萬元之租金。該成年男子旋在中國時報以刊登廣告之方式，佯稱
    「全新手機大減價」云云，乙○○於九十年五月五日看到該廣告，打電話聯絡，
    接電話之人即告知乙○○需匯款一萬元至上開甲○○中國國際商業銀行之帳戶，
    致乙○○陷於錯誤而在同日中午十二時五十七分許，至桃園縣楊梅鎮郵局萬大支
    局，匯款一萬元至上開甲○○帳戶。嗣乙○○以電話聯絡，一自稱「小佰」之男
    子表示未收到匯款，乙○○即再陸續匯款三次計一萬二千元，後因無法聯絡該自
    稱「小佰」之男子，乙○○始警覺受騙。
二、案經乙○○訴由台北市政府警察局中正第一分局移送臺灣臺中地方法院檢察署檢
    察官偵查起訴。
    理    由
一、訊據被告甲○○固坦承有將其所有銀行帳戶存摺、提款卡及印章販賣給前開不詳
    姓名成年男子之事實，惟矢口否認有何幫助詐欺取財之犯行，辯稱：其因缺錢，
    看到報紙有不詳姓名成年男子登廣告要租用帳戶，經聯絡後以每本二千元租金之
    代價出租給該男子，該男子說該帳戶是要存私房錢匯款用的，其不知該帳戶會被
    拿來犯罪用云云。然查：（一）被告將其所申領之中國商銀帳號Ｚ000000
    0000號帳戶等五本存摺，以每個帳戶二千元之代價出租給前開不詳姓名成年
    男子之事實，業據被告於警訊、偵查及本院審理時供明屬實；（二）上開帳戶被
    利用以刊登廣告，佯稱「全新手機大減價」云云，乙○○於九十年五月五日看到
    該廣告，打電話聯絡，接電話之人即告知乙○○需匯款一萬元至上開甲○○之帳
    戶，致乙○○陷於錯誤而在同日中午十二時五十七分許，至桃園縣楊梅鎮郵局萬
    大支局，匯款一萬元至上開甲○○帳戶。嗣乙○○以電話聯絡，一自稱「小佰」
    之男子表示未收到匯款，乙○○即再陸續匯款三次計一萬二千元，後因無法聯絡
    該自稱「小佰」之男子，乙○○始警覺受騙，被害人乙○○計被詐騙二萬二千元
    等情，亦據被害人乙○○於警訊中指訴綦詳，並有報紙廣告影本一份、郵政儲金
    匯業局客戶交易明細表影本四份、中國商業銀行太平分行九十年六月二十日國太
    平營字第ＯＯ一七號函附被告申請開戶資料影本一份在卷可稽；（三）按刑法上
    之故意，可分為直接故意與不確定故意（間接故意），所謂「不確定故意」，係
    指行為人對於構成犯罪之事實，預見其發生而其發生並不違背其本意者，刑法第
    十三條第二項定有明文。查金融帳戶之申請甚為簡易方便，豈有人願意以每本二
    千元之代價購買他人之金融帳戶使用？如非供作犯罪出入之帳戶或其他不法目的
    ，應無隱匿自己名義帳戶而購買他人金融帳戶使用之必要；且邇來，利用報紙刊
    登廣告詐欺取財之犯罪類型層出不窮，該等犯罪，多數均係利用人頭帳戶作為出
    入帳戶，並經媒體廣為披載，被告係成年且智力成熟之人，且為高中畢業（此有
    警訊筆錄在卷可參），對此應知之甚詳，況被告出租予同一人之帳戶高達五個，
    顯然非存私房錢所必要，又該不詳姓名之成年男子果然據以為犯詐欺取財罪之出
    入帳戶，足見被告有容任前開不詳姓名成年男子利用其帳戶犯詐欺取財罪之不確
    定故意，允無疑義，事證明確，被告犯行可以認定。
二、核被告所為係幫助犯刑法第三百三十九條第一項之罪，被告幫助他人犯詐欺取財
    罪，為從犯，依刑法第三十條第二項之規定減輕其刑。爰審酌被告素行良好，因
    一時缺錢而誤罹法典，犯後已頗有悔意等一切情狀，量處如主文所示之刑。次查
    被告未曾受有期徒刑以上刑之宣告，經此刑之宣告後當知警惕而無再犯之虞，本
    院認所宣告之刑，以暫不執行為適當，爰併諭知緩刑三年以啟示自新。
據上論斷，應依刑事訴訟法第二百九十九條第一項前段，刑法第三百三十九條第一項
、第三十條第二項、第七十四條第一款，罰金罰鍰提高標準條例第一條前段，判決如
主文。
中    華    民    國      九十      年       十二      月     四    日
                              臺灣臺中地方法院刑事第二庭
                                    法  官  陳 如 玲
右正本證明與原本無異。
如不服本判決，應於判決送達後十日內向本院提出上訴狀，上訴於臺灣高等法院臺中
分院( 須附繕本 )。
                                    書記官
中    華    民    國      九十      年       十二      月     四    日
附錄論罪科刑法條
刑法第三百三十九條第一項
意圖為自己或第三人不法之所有，以詐術使人將本人或第三人之物交付者，處五年以
下有期徒刑、拘役或科或併科一千元以下罰金。


司法院資訊處製作；財團法人民間司法改革基金會備份。
